臺灣高雄地方法院民事裁定　九十三年訴字第一四二○號
　　原　　　告　乙○○
　　訴訟代理人　蔡陸弟律師
　　被　　　告　甲○○
　　訴訟代理人　何旭苓律師
右當事人間請求返還借款事件，原告為訴之追加，本院裁定如左：
    主      文
原告追加之訴駁回。
追加部分之訴訟費用由原告負擔。
    理      由
一、按「訴狀送達後，原告不得將原訴變更或追加他訴，但有民事訴訟法第二百五十
    五條第一項各款情形之一者，不在此限：一、被告同意者。二、請求之基礎事實
    同一者。三、擴張或減縮應受判決事項之聲明者。四、因情事變更而以他項聲明
    代最初之聲明者。五、該訴訟標的對於數人必須合一確定時，追加其原非當事人
    之人為當事人者。六、訴訟進行中，於某法律關係之成立與否有爭執，而其裁判
    應以該法律關係為據，並求對於被告確定其法律關係之判決者。七、不甚礙被告
    之防禦及訴訟之終結者」，民事訴訟法第二百五十五條第一項定有明文。又「訴
    有無追加或變更及其變更追加應否准許，法院應依職權調查之，如認追加或變更
    應准許者，即應就追加之訴與原有之訴，或變更之訴訟為裁判；如認不應准許者
    ，即應以裁定駁回之，仍就原有之訴為裁判」，最高法院著有九十二年臺抗字第
    一八四號裁定可資參照。
二、本件原告於民國九十三年六月二十八日起訴時，係本於民法第四百七十八條及第
    一百七十九條之規定主張被告積欠借款未還，而請求判令被告應給付原告新臺幣
    八十萬元及自其起訴狀繕本送達之翌日起至清償日止按週年利率百分之五計算之
    利息，並願供擔保請准宣告假執行，嗣原告於本件訴訟進行中，旋又追加備位聲
    明請求確認坐落高雄市○○區○○段三小段第一０一０地號（權利範圍萬分之二
    八）及其上第九００、一０四四建號之建物係屬兩造之繼承人洪丁之遺產等語。
三、經查，原告上開追加之訴業經被告於審理當庭表示不同意，而核原告此部分之追
    加，並非據兩造間是否存有借貸關係所應生之法律關係，其基礎事實與原訴顯然
    不同，且非僅係擴張原應受判決之聲明，而兩造間於訴訟中並無情事變更之情事
    ，系爭房屋所有權之歸屬與本件返還借款事件之成立與否亦無關連，該追加並已
    礙於本件訴訟之終結，是原告所為訴之追加部分，於法不合，應予駁回。
四、依民事訴訟法第二百四十九條第一項第六款、第九十五條、第七十八條，裁定如
    主文。
中　　　華　　　民　　　國　　九十三　　年　　　九　　　月　　 十三　　 日
                                    民事第五庭
~B審判長法官  黃  宏  欽
~B法      官  何  悅  芳
~B法　　　官　謝  雨  真
右為正本係照原本作成。
如對本裁抗告須於裁定送達後十日內向本院提出抗告狀。
中　　　華　　　民　　　國　　九十三　　年　　　九　　　月　　 十三　　 日
~B法院書記官　洪  育  祺
